【裁判字號】    97,交聲,2284
【裁判日期】    970930
【裁判案由】    違反道路交通管理處罰條例聲明異議
【裁判全文】
臺灣臺北地方法院交通事件裁定        97年度交聲字第2284號
原處分機關    臺北市交通事件裁決所
異議人即
受處分人      東毅建材有限公司
法定代理人    甲○○
上列受處分人即異議人東毅建材有限公司因違反道路交通管理處
罰條例案件，對於臺北市交通事件裁決所於民國九十七年七月三
十一日所為之處分（原處分案號：北市裁催字第裁２２—ＲＡ0
000000號），聲明異議，本院裁定如下：
    主  文
異議駁回。
    理  由
一、按「行車速度，依標誌之規定，道路交通安全規則第九十三
    條第一項第一款定有明文。又汽車駕駛人，行車速度，超過
    規定之最高時速者，處新臺幣（以下同）一千二百元以上二
    千四百元以下罰鍰」，道路交通管理處罰條例第四十條第一
    項定有明文。
二、件受處分人即異議人東毅建材有限公司（下稱東毅建材公司
    ）所有之車牌號碼：ＢＺ—七七六九號自用小客車於民國九
    十七年三月二十六日九時四十七分許行駛台二線五十四公里
    處，該路段行車速限為五十公里，異議人所有車輛竟以七十
    公里之時速超速二十公里以上未滿四十公里行駛，為擺置於
    該路口之雷達測速照相機以拍照之方式取證，嗣由基隆市政
    府警察局交通警察隊員警張文堂以異議人駕駛車輛，行車速
    度，超過規定之最高時速，違反道路交通管理處罰條例第四
    十條之規定，以基警交字第ＲＡ0000000號舉發違反
    道路交通管理事件通知單舉發，指定應於九十七年五月十八
    日前到案自行繳納罰鍰或向原處分機關陳述意見，嗣異議人
    逾期未到案，原處分機關查明相關事證後，依道路交通管理
    處罰條例第四十條之規定，於九十七年七月三十一日以北市
    裁催字第裁２２—ＲＡ0000000號裁決書裁處異議人
    罰鍰二千四百元，異議人於九十七年八月八日收受裁決書，
    於九十七年八月十八日聲明異議，有聲明異議狀（見本院卷
    第三頁）、基隆市警察局基警交字第ＲＡ0000000號
    舉發違反道路交通管理事件通知單（見本院卷第四頁）、採
    證照片（見本院卷第五頁）、臺北市交通事件裁決所北市裁
    催字第裁２２—ＲＡ0000000號裁決書（見本院卷第
    六頁）、送達證書（見本院卷第七頁）在卷可憑，合先敘明
    。
三、異議意旨略以：舉發照片顯示台二線五十四公里處異議人違
    規地點標示桿下方係水泥擋土牆護坡，然經異議人實際前往
    該處查證結果，台二線五十四公里處標示桿下方係雜草護坡
    ，本件顯係基隆市警察局採證不實，為此提出異議，請求撤
    銷原處分。
四、經查，異議人東毅建材公司所有之車牌號碼：ＢＺ—七七六
    九號自用小客車於九十七年三月二十六日九時四十七分許行
    駛台二線五十四公里處，該路段行車速限為五十公里，異議
    人所有上揭車輛竟以七十公里之時速超速二十公里以上未滿
    四十公里行駛，有舉發照片附卷足憑（見本院卷第五頁），
    又本件基隆市警察局係以該局架設於該路段「微電腦雷達測
    速自動照相設備」攝得違規相片，拍照違規地點前約四百公
    尺處，已設有行車時速限制為五十公里標誌，且牌面下方又
    附有「常有測速自動照相」告示牌，已提醒用路人需注意前
    方常有照相設備，另該只雷達測速儀器（編號：ＪＯＧＡ０
    １０３８Ｂ）亦經檢驗合格領有合格證書等情，有基隆市警
    察局九十七年九月一日基警交字第○九七○○二四○四八號
    函附卷足參（見本院卷第八、九頁），堪以採信。異議人雖
    提出實際採證照片一紙（見本院卷第五頁上方），主張台二
    線五十四公里處標示桿下方係雜草護坡，與舉發照片所示水
    泥擋土牆護坡不同（見本院卷第五頁下方），據此質疑上揭
    舉發照片之真實性，然查，異議人所提實際採證照片並無任
    何拍攝方、時間之標示，難以認定係異議人於何時在何地點
    所拍攝，尚難執此即認定上揭舉發照片內容不實，異議人所
    為辯解，要難採信。綜上，異議人所有上揭車輛有於九十七
    年三月二十六日九時四十七分許行駛台二線五十四公里處，
    該路段行車速限為五十公里，異議人所有車輛竟以七十公里
    之時速超速二十公里以上未滿四十公里行駛行駛等情，堪以
    認定。
五、本件異議人所確有於在上揭時、地超速行駛之違規行為，從
    而原處分機關依道路交通管理處罰條例第四十條之規定及違
    反道路交通管理事件統一裁罰基準及處理細則第四十三條、
    第四十四條、第六十七條之規定，裁處異議人罰鍰二千四百
    元，於法核無違誤，異議人聲明異議，指摘原處分不當，為
    無理由，應予駁回。至道路交通管理處罰條例第六十三條有
    關並予記點之規定，目的在駕駛人於一定期間內有違規行為
    ，經裁處累積達一定之點數時，監理機關可依法吊扣或吊銷
    該駕駛人之駕駛執照，本件異議人係東毅建材公司，非自然
    人，並無記點以吊扣、吊銷駕駛執照之問題，原處分機關未
    依該條例之規定予以記點，非屬疏漏，附此敘明。
據上論斷，應依道路交通案件處理辦法第十九條，裁定如主文。
中    華    民    國    97    年    9     月    30    日
                              交通法庭法  官  李家慧
以上正本證明與原本無異
如不服本裁定應於送達後5日內向本院提出抗告狀
                                      書記官  鄭淑丰
中    華    民    國    97    年    9     月    30    日


司法院資訊處製作；財團法人民間司法改革基金會備份。
